臺灣苗栗地方法院民事裁定　　　　　　　 96年度聲字第471號
聲　請　人　ａ○○
　　　　　　　　　　　　段58.
代　理　人　謝清傑律師
相　對　人　Ｚ○○
　　　　　　　　　　　　7號2.
　　　　　　Ｙ○○
　　　　　　Ｕ○○
　　　　　　　　　　　　1號
　　　　　　Ｓ○○
　　　　　　Ｔ○○
　　　　　　Ｎ○○
　　　　　　　　　　　　7號
 　　　　 　Ｒ○○
　　　　　　Ｋ○○
兼　上　一
特別代理人　Ａ○○
相　對　人　Ｌ○○
　　　　　　Ｃ○○
　　　　　　　　　　　　17巷.
　　　　　　ｂ○○○
　　　　　　ｄ○○
　　　　　　　　　　　　巷2號.
　　　　　　丁○○
　　　　　　　　　　　　55巷.
兼　上　一
法定代理人　Ｘ○○
相　對　人　丙○○
　　　　　　　　　　　　2弄3.
　　　　　　乙○○
　　　　　　　　　　　　29衖.
　　　　　　戊○○
　　　　　　卯○○
　　　　　　　　　　　　號
　　　　　　甲○○
　　　　　　　　　　　　號
　　　　　　午○○
　　　　　　巳○○
　　　　　　　　　　　　號
　　　　　　辛○○
　　　　　　　　　　　　號
　　　　　　子○○
　　　　　　　　　　　　12號.
　　　　　　Ｆ○○
　　　　　　Ｄ○○
　　　　　　Ｉ○○
　　　　　　癸○○
　　　　　　壬○○
　　　　　　Ｍ○○
　　　　　　　　　　　　號
　　　　　　丑○○
　　　　　　　　　　　　弄19.
　　　　　　Ｖ○○○
　　　　　　寅○○
　　　　　　　　　　　　之1
　　　　　　Ｑ○○
　　　　　　　　　　　　9號
　　　　　　Ｐ○○
　　　　　　Ｏ○○
　　　　　　地○○
　　　　　　　　　　　　9號
　　　　　　黃○○
　　　　　　辰○○
　　　　　　　　　　　　5樓
　　　　　　宇○○
　　　　　　宙○○
　　　　　　　　　　　　6樓
　　　　　　Ｈ○○
　　　　　　未○○
　　　　　　申○○
兼　上　一
法定代理人　ｈ○○
相　對　人　玄○○
　　　　　　　　　　　　之3
　　　　　　酉○○
　　　　　　　　　　　　號3樓.
　　　　　　天○○
　　　　　　　　　　　　巷18.
　　　　　　Ｂ○○
　　　　　　Ｊ○○
　　　　　　Ｅ○○
　　　　　　　　　　　　巷28.
　　　　　　Ｇ○○
　　　　　　　　　　　　3號
　　　　　　亥○○
　　　　　　戌○○
　　　　　　　　　　　　3號
　　　　　　ｅ○○
　　　　　　　　　　　　巷2號.
　　　　　　己○○○
　　　　　　ｇ○○
　　　　　　　　　　　　巷8號.
　　　　　　ｃ○○
　　　　　　　　　　　　號5樓.
　　　　　　ｆ○○
　　　　　　　　　　　　之10.
　　　　　　庚○○
　　　　　　　　　　　　5樓
　　　　　　財政部國有財產局臺灣中區辦事處即龔善之遺產管
　　　　　　理人
上　一　人
法定代理人　Ｗ○○
上列當事人間請求分割共有物事件，聲請確定訴訟費用額，本院
裁定如下：
      主  文
相對人Ｚ○○應負擔之訴訟費用額確定為新臺幣伍仟壹佰捌拾陸
元，及自本裁定送達之翌日起至清償日止，按年息百分之五計算
之利息。
相對人Ｙ○○應負擔之訴訟費用額確定為新臺幣壹仟柒佰貳拾玖
元，及自本裁定送達之翌日起至清償日止，按年息百分之五計算
之利息。
相對人Ｕ○○應負擔之訴訟費用額確定為新臺幣陸仟玖佰壹拾肆
元，及自本裁定送達之翌日起至清償日止，按年息百分之五計算
之利息。
相對人Ｎ○○應負擔之訴訟費用額確定為新臺幣仟壹佰零貳元
，及自本裁定送達之翌日起至清償日止，按年息百分之五計算之
利息。
相對人Ｓ○○應負擔之訴訟費用額確定為新臺幣壹萬壹仟零拾
壹元，及自本裁定送達之翌日起至清償日止，按年息百分之五計
算之利息。
相對人Ｔ○○應負擔之訴訟費用額確定為新臺幣壹萬貳仟肆佰陸
拾陸元，及自本裁定送達之翌日起至清償日止，按年息百分之五
計算之利息。
相對人Ｒ○○應負擔之訴訟費用額確定為新臺幣壹萬捌仟貳佰肆
拾捌元，及自本裁定送達之翌日起至清償日止，按年息百分之五
計算之利息。
相對人Ａ○○、Ｋ○○、Ｌ○○、Ｃ○○、ｂ○○○、ｄ○○、
ｅ○○、己○○○、ｇ○○、ｃ○○、ｆ○○、戊○○、Ｘ○○
、丁○○、丙○○、乙○○、卯○○、甲○○、巳○○、辛○○
、午○○、子○○、Ｆ○○、財政部國有財產局臺灣中區辦事處
即龔善之遺產管理人、Ｄ○○、Ｉ○○、癸○○、壬○○、Ｍ○○、丑○○、Ｖ○○○、寅○○、Ｑ○○、Ｐ○○、Ｏ○○、地
○○、黃○○、庚○○、辰○○、宙○○、宇○○、Ｈ○○、ｈ
○○、未○○、申○○、玄○○、酉○○、天○○、Ｂ○○、Ｊ
○○、Ｅ○○、Ｇ○○、亥○○、戌○○應連帶負擔之訴訟費用
額確定為新臺幣壹仟佰陸拾貳元，及自本裁定送達之翌日起至
清償日止，按年息百分之五計算之利息。
      理  由
一、按法院未於訴訟費用之裁判確定其費用額者，第一審受訴法
    院於該裁判有執行力後，應依聲請以裁定確定之；依第一項
    確定之訴訟費用額，應於裁定送達之翌日起，加給按法定利
    率計算之利息，民事訴訟法第91條第1 項、第3 項分別定有
    明文。又應付利息之債務，其利率未經約定，亦無法律可據
    者，週年利率為百分之五，民法第203 條規定明確。
二、聲請人與相對人間請求分割共有物事件，業經本院94年度訴
    字第334 號判決確定，其第一審訴訟費用依附表一所示之比
    例負擔，業經本院調卷核明無誤。
三、經本院調卷審查後，相對人應給付聲請人已墊付之訴訟費用
    額，依附表二計算書確定為如主文所示之金額。
四、依民事訴訟法第91條第1 項、第3 項，裁定如主文。
中　　華　　民　　國　　96　　年　　12　　月　　31　　日
                  民事庭法　官　邱光吾
以上正本係照原本作成
如不服本裁定應於送達後10日內向本院提出抗告狀，並繳納抗告
費新臺幣1,000元。
                        書記官　葉燕蓉
中　　華　　民　　國　　96　　年　　12　　月　　31　　日
附表一：
┌───┬─────────────────┬─────────────┐
│ 編號 │       姓　    名                 │  應負擔訴訟費用比例      │
├───┼─────────────────┼─────────────┤
│　1   │        Ｚ○○                    │        3/40              │
├───┼─────────────────┼─────────────┤
│  2   │        Ｙ○○                    │        1/40              │
├───┼─────────────────┼─────────────┤
│  3   │        ａ○○                    │    13166/100000          │
├───┼─────────────────┼─────────────┤
│  4   │        Ｕ○○                    │        1/10              │
├───┼─────────────────┼─────────────┤
│  5   │        Ｎ○○                    │     4487/100000          │
├───┼─────────────────┼─────────────┤
│  6   │        Ｓ○○                    │    15954/100000          │
├───┼─────────────────┼─────────────┤
│  7   │        Ｔ○○                    │    12812/71060           │
├───┼─────────────────┼─────────────┤
│  8   │        Ｒ○○                    │    26393/100000          │
├───┼─────────────────┼─────────────┤
│  9   │Ａ○○、Ｋ○○、Ｌ○○、Ｃ○○、鄭│     1400/71060           │
│      │邱招妹、ｄ○○、ｅ○○、己○○○、│（由Ａ○○等54人連帶負擔）│
│      │ｇ○○、ｃ○○、ｆ○○、戊○○、劉│                          │
│      │家如、丁○○、丙○○、乙○○、邱秀│                          │
│      │嬌、甲○○、巳○○、辛○○、午○○│                          │
│      │、子○○、Ｆ○○、財政部國有財產局│                          │
│      │臺灣中區辦事處即龔善之遺產管理人、│                          │
│      │Ｄ○○、Ｉ○○、癸○○、壬○○、邱│                          │
│      │鈺勳、丑○○、Ｖ○○○、寅○○、陳│                          │
│      │章一、Ｐ○○、Ｏ○○、地○○、邱雲│                          │
│      │禮、庚○○、辰○○、宙○○、宇○○│                          │
│      │、Ｈ○○、ｈ○○、未○○、申○○、│                          │
│      │玄○○、酉○○、天○○、Ｂ○○、邱│                          │
│      │義登、Ｅ○○、Ｇ○○、亥○○、邱素│                          │
│      │真                                │                          │
└───┴─────────────────┴─────────────┘
附表二：
計算書：
 ┌──┬───────┬───────┬───────┐
 │編號│項          目│  額（新臺幣）│說　　　　　明│
 ├──┼───────┼───────┼───────┤
 │ 1  │第一審裁判費  │   56,341 元  │聲請人墊付    │
 ├──┼───────┼───────┼───────┤
 │ 2  │複丈費        │    1,600 元  │聲請人墊付    │
 ├──┼───────┼───────┼───────┤
 │ 3  │複丈費        │    9,600 元  │聲請人墊付    │
 ├──┼───────┼───────┼───────┤
 │ 4  │製圖費        │    1,600 元  │聲請人墊付    │
 ├──┴───────┼───────┼───────┤
 │    合        計    │   69,141 元  │均由聲請人墊付│
 ├──────────┴───────┴───────┤
 │說明：                                              │
 │當事人應負擔之訴訟費用如下：（元以下四捨五入）      │
 │                                                    │
 │1.聲請人ａ○○應負擔之訴訟費用確定為：9,103 元（69,1│
 │  41×13166/100000≒9,103 元）                      │
 │2.相對人Ｚ○○應負擔之訴訟費用確定為：5,186 元（69,1│
 │  41 ×3/40≒5,186 元）                             │
 │3.相對人Ｙ○○應負擔之訴訟費用確定為：1,729 元（69,1│
 │  41×1/40≒1,729 元）                              │
 │4.相對人Ｕ○○應負擔之訴訟費用確定為：6,914 元（69,1│
 │  41×1/10≒6,194 元）                              │
 │5.相對人Ｎ○○應負擔之訴訟費用確定為：3,102 元（69,1│
 │  41×4487/100000 ≒3,102 元）                      │
 │6.相對人Ｓ○○應負擔之訴訟費用確定為：11,031元（69,1│
 │  41×15954/100000≒11,031 元）                     │
 │7.相對人Ｔ○○應負擔之訴訟費用確定為：12,466元（69,1│
 │  41 ×12812/71060 ≒12,466 元）                    │
 │8.相對人Ｒ○○應負擔之訴訟費用確定為：18,248元（69,1│
 │  41 ×26393/100000≒18,248元）                     │
 │9.相對人Ａ○○、Ｋ○○、Ｌ○○、Ｃ○○、ｂ○○○、賴│
 │  高英、ｅ○○、己○○○、ｇ○○、ｃ○○、ｆ○○、朱│
 │  順國、Ｘ○○、丁○○、丙○○、乙○○、卯○○、王文│
 │  琴、巳○○、辛○○、午○○、子○○、Ｆ○○、財政部│
 │  國有財產局臺灣中區辦事處即龔善之遺產管理人、Ｄ○○│
 │  、Ｉ○○、癸○○、壬○○、Ｍ○○、丑○○、Ｖ○○○│
 │  、寅○○、Ｑ○○、Ｐ○○、Ｏ○○、地○○、黃○○、│
 │  庚○○、辰○○、宙○○、宇○○、Ｈ○○、ｈ○○、邱│
 │  重程、申○○、玄○○、酉○○、天○○、Ｂ○○、邱義│
 │  登、Ｅ○○、Ｇ○○、亥○○、戌○○等54人應連帶負擔│
 │  之訴訟費用確定為：1,362元（69,141×1400/71060≒1,3│
 │  62 元）                                           │
 └──────────────────────────┘
